# Hangout Python Venezuela (Enero 2016)

## Agenda

* Dedicar unos minutos a hablar de la salud de la fundación
* 1er PyDay 2016
* Avances en el proyecto página web
* Propuesta proyecto traducciones
* Temas varios
* Fijar fecha tentativa del hangout de febrero

### Sobre la Fundación

* Uso de los repositorios para la documentación de la fundación.
* Se mandaron a hacer los libros (Bs. 3.500,oo)
* Se recuerda que la fundación no está excenta de impuestos
* Se posterga la apertura de los libros hasta que generar ingresos
* Adquirir facturero (no implica otras obligaciones)
* Propuesta para iniciar el desarrollo de la imagen institucional de la
  fundación

repositorio de documentos: https://github.com/pyve/documentos

### 1er Día Python 2016

* Se comentó cómo se inició la organización del evento
* Se propuso el uso de **Youtube Capture** para grabar y transmitir el evento
* Promoción vía redes sociales
* Actualizaciones al afiche
* Agregar en la página web nueva una url para el evento

### Página Web

* Se publicó una propuesta en http://pyve.github.io/pyve-site-proposal-frontend/
* Durante la reunión esta fue unida a la rama principal del sitio actual.
* Propuesta de mejoras (hallar mecanismo para la colaboración ej. issues del
  repositorio)
* Fecha tope para la version 2016-1 para el día del PyDay en Mérida
* Sprint para actualización de la página (días 5, 6 y 7)
* Voluntarios:

| Persona | Día que puede |
|---|---|
| Nestor Godoy | 6 y 7 |
| Carlos Gustavo Ruiz | 6 y 7 |
| Carlos Gutierrez | 6 |
| Jesús Gómez | 6 |

* Proponer nuevos contenidos en https://github.com/pyve/pyve.github.com/issues
* Se mantiene el flujo de trabajo mediante PRs
* Propuesta de incluir los Pygouts a la página
* luego de unir el repo de la prupuesta al sitio actual el repo anterior se dió
  de baja.

### Propuesta para traducciones

* Pospuesta (@talueses no pudo conectarse)

### Temas Varios

* Uso de los mecanismos de comunicación (hay consenso en que la lista de
  correos es el medio oficial de Python Venezuela)

### Próximo Hangout (ordinario)

* Pulir mecanismo para grabar las sesiones.
* Decidir cómo administrar el cupo de 10 personas (y como participar desde
  fuera)
* Fecha propuesta: del 23 al 25 de febrero (preferible el 24)

## Participantes

| Nombre | login o comentario |
|---|---|
| J. Hernan Ramriez R. | @HernanRamriez |
| Wil Alvarez | satanas \m/ |
| David Hernández | davidhdz |
| Enyert Viñas | |
| Nestor Godoy | |
| Carlos Gustavo Ruiz | @atmantree |
| Leonardo Alviarez | @capsulanet |
| Carlos Gutierrez | shades3002 |
| Manuel Márquez | @mam <buzondemam@gmail.com> |
| Nhomar Hernandez | |
| Jesús Gómez | jgomo3@gmail.com | 

